---
title: "P2.2"
author: "Lara"
date: "2023-11-02"
output: pdf_document
---


```{r setup, include=FALSE}
knitr::opts_chunk$set(echo = TRUE)
```


```{r }
library(tidyverse)
library(tidyr)
library(dplyr)
library(ggplot2)
library(readxl)
library(magrittr)
library(readr)
library(knitr)
```

# EXPERIMENTO 1

# Importando os dados:
```{r }
exp1<- read_xlsx("helicopter.xlsx", sheet = "exp1")
str(exp1)
```

```{r }
exp1 <- as.data.frame(exp1)
str(exp1)
```

```{r }
head(exp1)
```

# Descritiva/Exploratoria
```{r }
medidas.resumo <- exp1 %>% select(c(Helicoptero, Tmariana)) %>% group_by(Helicoptero) %>% summarise(Mediana = median(Tmariana), 
                                                                                                    Media = mean(Tmariana), 
                                                                                                    SD = sd(Tmariana),
                                                                                                    Min = min(Tmariana),
                                                                                                    Max= max(Tmariana),
                                                                                                    Coef.var = (SD/Media)*100)

kable(medidas.resumo, digits = 1, caption = "Tabela")
```

```{r }
medidas.resumo %>% ggplot(aes(x=Helicoptero, y=Media, fill = Helicoptero)) + 
  geom_bar(stat="identity", color="black", position=position_dodge()) +
  geom_errorbar(aes(ymin=Media-SD, ymax=Media+SD), width=.2, position=position_dodge(.9), colour = "black")+
  labs(title="...", x="Helicóptero", y = "Tempo de queda (segundos)")+
  scale_fill_manual(values=c('#0000FF','#FF3300'))+
  theme_bw()
```
Coorte:
```{r }
exp1$Ordem <- rep(1:10,2)
exp1 %>% ggplot(aes(x= Ordem, y = Tmariana, color = Helicoptero)) + geom_point()+
  geom_line()+
  labs(x = "ordem de lançamento", y = "tempo de queda")+
  theme_bw()
```

# Suposição independencia
```{r }
#Sim
```

# Suposição: normalidade para cada um dos Helicopteros
H0: os dados apresentam dist Normal
H1: Nao há normalidade
Alfa 5%
```{r }
vermelho.mariana <- exp1 %>% select(Helicoptero, Tmariana) %>% filter(Helicoptero == "Vermelho") 
shapiro.test(vermelho.mariana$Tmariana)
#nao rejeito HO

azul.mariana <- exp1 %>% select(Helicoptero, Tmariana) %>% filter(Helicoptero == "Azul") 
shapiro.test(azul.mariana$Tmariana)
#nao rejeito HO
```

# Teste de homocedasticidade
H0: variancias homogeneas
H1: Variancias nao sao homogeneas
alfa 5%
```{r }
library(car)
leveneTest(Tmariana ~ Helicoptero, exp1, center = mean)
#rejeito H0
```
# Teste t-student homocedástico
HO: a media de tempo do helicopt vermelho = media tempo do helicoptero azul
h1: as médias sao diferentes
alfa: 5%
```{r }
t.test(vermelho.mariana$Tmariana, azul.mariana$Tmariana, alternative = "two.sided", var.equal = TRUE)
#não rejeito H0
```



# EXPERIMENTO 2

# Importando os dados:

```{r }
exp2<- read_xlsx("helicopter.xlsx", sheet = "exp2")
str(exp2)
```

```{r }
exp2 <- as.data.frame(exp2)
str(exp2)
```

```{r }
head(exp2)
```
# Descritiva/Exploratoria
```{r }
medidas.resumo2 <- exp2 %>% select(c(Helicoptero, Tmedio)) %>% group_by(Helicoptero) %>% summarise(Mediana = median(Tmedio), 
                                                                                                    Media = mean(Tmedio), 
                                                                                                    SD = sd(Tmedio),
                                                                                                    Min = min(Tmedio),
                                                                                                    Max= max(Tmedio),
                                                                                                    Coef.var = (SD/Media)*100)

kable(medidas.resumo2, digits = 1, caption = "Tabela")
```



```{r }
medidas.resumo2 %>% ggplot(aes(x=Helicoptero, y=Media, fill = Helicoptero)) + 
  geom_bar(stat="identity", color="black", position=position_dodge()) +
  geom_errorbar(aes(ymin=Media-SD, ymax=Media+SD), width=.2, position=position_dodge(.9), colour = "black")+
  labs(title="...", x="Helicóptero", y = "Tempo médio de queda (segundos)")+
  scale_fill_manual(values=c('#0000FF','#FF3300'))+
  theme_bw()
```

# Suposição independencia
```{r }
#Sim
```

# Suposição: normalidade para cada um dos Helicopteros
H0: os dados apresentam dist Normal
H1: Nao há normalidade
Alfa 5%
```{r }
vermelho <- exp2 %>% select(Helicoptero, Tmedio) %>% filter(Helicoptero == "Vermelho")
shapiro.test(vermelho$Tmedio)
#nao rejeito HO

azul <- exp2 %>% select(Helicoptero, Tmedio) %>% filter(Helicoptero == "Azul") 
shapiro.test(azul$Tmedio)
#nao rejeito HO


```

# Teste de homocedasticidade
H0: variancias homogeneas
H1: Variancias nao sao homogeneas
alfa 5%
```{r }
library(car)
leveneTest(Tmedio ~ Helicoptero, exp2, center = mean)
#rejeito H0
```


# Teste t-student homocedástico
HO: a media de tempo do helicopt vermelho = media tempo do helicoptero azul
h1: as médias sao diferentes
alfa: 5%
```{r }
t.test(vermelho$Tmedio, azul$Tmedio, alternative = "two.sided", var.equal = TRUE)
#não rejeito H0
```


















