---
title: "Semana1"
author: "Grupo"
date: "2023-09-14"
output:
  html_document:
    df_print: paged
---

```{r setup, include=FALSE}
knitr::opts_chunk$set(echo = TRUE)
```


```{r }
library(tidyverse)
library(tidyr)
library(dplyr)
library(ggplot2)
library(readxl)
```

# Efeito do tamanho da turma no desempenho escolar.

O objetivo principal do estudo é verificar o que acontece com o desempenho dos alunos se o tamanho da turma for reduzido. Com base nesses resultados, recomendações serão fornecidas para que políticas públicas sejam adotadas.


#Importação do banco de dados
```{r }
getwd()
eua.escolas <- read_xlsx("P2/dados.xlsx")
```

```{r }
head(eua.escolas)
```
# Quais variáveis estão relacionadas ao problema?
## Análise inicial
Podemos pensar, inicialmente, que somente o tamanho da turma será a nossa variável independente (fator) e nossa variável resposta será o desempenho escolar. Pela descrição fornecida pelo pesquisadore, e olhando o banco de dados, vemos que a variável "tamanho de turma" está sendo representada por "str", que é o número de estudantes matriculados pelo número de professores. Ou seja, quanto maior essa razão, maior é o tamanho da turma. Por outro lado, vemos 3 variáveis que representam a variável resposta (desempenho escolar) que são: "read_scr" (que é a nota em leitura), "math_scr" (que é a nota em matemática) e "testscr" (que é a nota média entre leitura e matemática). Nesta análise, uaremos a nota do "testscr" para representar o desempenho dos alunos.

A seguir, uma análise gráfica entre as duas variáveis:
```{r }
eua.escolas %>% ggplot(aes(x = str, y = testscr)) +
  geom_point()+
  labs(x= "Tamanho da turma", y = "Desempenho escolar médio", tittle = "Relação entre tamanho da turma e desempenho escolar") +
  theme_bw()
```
Medidas de resumo:
```{r }
summary(eua.escolas$str)
summary(eua.escolas$testscr)
```
Visualmente, vemos que os pontos vão diminuindo em y conforme avançamos em x, o que poderia indicar algum tipo de relação. Isso faz sentido, pois ao diminuirmos o tamanho da turma poderíamos pensar que os alunos recebem mais atenção dos professores e há menos barulho na sala de aula, permitindo uma melhor concentração na aula.

Ao executarmos um teste de correlação (H0=correlacao é zero; H1 = correlacao é diferente de zero; alfa = 5%), como o teste abaixo, vemos que a correlação existe, é negativa (ou seja, conforme aumentamos a turma, a média do desempenho diminui), é significativa, ou seja, p-value = 3e-06 (é menor que 5% e portanto rejeitamos H0), porém é uma correlação fraca (-0.22). Isso sugere que talvez outras variáveis do banco precisem ser consideradas na análise do desempenho.
```{r }
cor.test(x = eua.escolas$str, y = eua.escolas$testscr)
```
## Adicionando outras variáveis


